【裁判字號】    96,易,2303
【裁判日期】    970118
【裁判案由】    竊盜
【裁判全文】
臺灣士林地方法院刑事判決              96年度易字第2303號
公  訴  人  臺灣士林地方法院檢察署檢察官
被      告  甲○○
                    （現於臺灣基隆監獄執行中）
上列被告因竊盜案件，經檢察官提起公訴（96年度偵字第12188
號），本院判決如下：
    主  文
甲○○攜帶兇器毀越安全設備竊盜，累犯，處有期徒刑壹年，減
為有期徒刑陸月，未扣案之剪刀壹把沒收；又攜帶兇器毀越安全
設備竊盜，累犯，處有期徒刑壹年，減為有期徒刑陸月，未扣案
之一字型螺絲起子壹支沒收。應執行有期徒刑拾壹月，未扣案之
剪刀壹把、一字型螺絲起子壹支均沒收。
    事  實
一、甲○○前有多次竊盜前科，最近一次因妨害自由案件，經本
    院以91年度訴字第619 號判決判處有期徒刑10月確定，已於
    民國93年10月31日縮短刑期執行完畢。詎其仍不知悔悟，竟
    意圖為自己不法所有，於95年10月13日上午10時許，先前往
    臺北縣汐止市○○街85號1 樓，持其所有客觀上足供兇器使
    用之大型剪刀剪斷鐵窗後，自陽台爬入屋內（無故侵入住宅
    部分未據告訴）竊取鄭瓊華所有之電冰箱1 台、電視櫃1 組
    、小茶几1 個、電腦桌1 個、小電視機1 台、床單1 組及彈
    簧床1 個、冷氣銅管10公尺（起訴書漏未記載）。嗣再前往
    臺北縣汐止市○○街87號1 樓，持其所有在客觀上足供兇器
    使用之一字型螺絲起子破壞該處之落地窗玻璃後，爬入屋內
    竊取廖修郭所有之日本進口彩色對講機1 台、音響喇叭1 組
    、冷氣銅管10公尺（起訴書漏未記載），並於查知該處現無
    人居住後，旋將上開由鄭瓊華處所竊得之前揭電冰箱、電視
    櫃、小茶几，電腦桌、床單及彈簧床搬至廖修郭住處暫放，
    預計日後再駕車前來搬運，嗣經鄭瓊華發現遭竊，報警處理
    ，始循線查悉上情。
二、案經臺北縣政府警察局汐止分局報請臺灣士林地方法院檢察
    署檢察官偵查起訴。
    理  由
一、本件被告甲○○所犯係刑法第321 條之加重竊盜罪，是依刑
    事訴訟法第284 條之1 規定，應毋庸行合議審判，而被告甲
    ○○對於本判決所引用之下列各項證據方法之證據能力，於
    本院審理時均表示無意見，且於法院調查證據時，知有刑事
    訴訟法第159 條第1 項不得為證據之情形，亦未於言詞辯論
    終結前聲明異議，茲審酌該等言詞陳述及書面陳述作成時之
    情況，並無不宜作為證據之情事，依刑事訴訟法第159 條之
    5 之規定，自得作為證據，合先敘明。
二、上揭犯罪事實，業經被告甲○○於本院審理時坦承不諱（詳
    本院卷第37頁），核與被害人鄭瓊華、廖修郭所指述遭竊之
    情節大致相符（詳偵卷第8 至13頁），復有內政部警政署刑
    事警察局95年11月17日刑紋字第0950165131號鑑驗書、失竊
    案物品清單各1 份、現場照片11幀（詳偵卷第14至15頁、第
    21頁、第22至26頁）在卷可佐，足認被告甲○○前開自白與
    事實相符，足以採信。是本件事證明確，被告甲○○2 次竊
    盜犯行堪以認定，應依法論科。
三、按刑法第321 條第1 項第2 款之「其他安全設備」，指門扇
    、牆垣以外，依通常觀念足認防盜之一切設備而言，如門鎖
    、窗戶等，此有最高法院45年臺上字第1443號及55年臺上字
    第547 號判例意旨可資參照。準此，為防盜另外裝設之鐵窗
    、窗戶、公寓式房屋分隔客廳與陽台間之落地鋁玻璃門，自
    屬「其他安全設備」。再按刑法第321 條第1 項第3 款之攜
    帶兇器竊盜罪，其所稱「兇器」，其種類並無限制，凡客觀
    上足對人之生命、身體、安全構成威脅，具有危險性之兇器
    均屬之，且祇須行竊時攜帶此種具有危險性之兇器為已足，
    並不以攜帶之初有行兇之意圖為必要，最高法院79年台上字
    第5253號判例可資參照。經查，本件被告以持大型剪刀剪斷
    被害人鄭瓊華住處鐵窗及持一字型螺絲起子破壞被害人廖修
    郭住處之落地窗玻璃方式侵入該屋竊盜之犯行，依據前開最
    高法院判例意旨所示，應可認屬毀越其他安全設備而犯竊盜
    罪; 而其所攜帶之剪刀1 把，屬大型剪刀；另所攜帶一字型
    螺絲起子1 支，為金屬製，業據被告供明，且上開物品於作
    案時能用以剪斷鐵窗及破壞落地窗玻璃，足見質量甚重，若
    持以行兇，依一般社會觀念，足以使人之身體、生命產生危
    險，揆諸前揭判例意旨，自堪認為兇器。核被告甲○○所為
    ，分別係犯刑法第32 1條第1 項第2 款及第3 款之毀越安全
    設備、攜帶兇器竊盜罪。被告先後2 次竊盜犯行，其犯意個
    別，行為互殊，應予分論併罰。公訴人雖未於起訴事實記載
    被告前開攜帶兇器竊盜之犯行，而認被告係犯刑法第321 條
    第1 項第2 款之加重竊盜罪，惟被告於本院審理中已就其係
    持剪刀剪斷鐵窗及以一字型螺絲起子破壞落地窗玻璃後分別
    進入被害人鄭瓊華、廖修郭住處行竊供述明確，顯見被告竊
    盜犯行另構成刑法第321 條第1 項第3 款之攜帶兇器之加重
    條件，但因公訴人既亦認被告係犯加重竊盜罪，此僅係加重
    條件漏未斟酌，故尚不生變更起訴法條問題，附此敘明。另
    被告甲○○前有如事實欄所示之科刑及執行情形，此有臺灣
    高等法院被告前案紀錄表1 份在卷可稽，其於有期徒刑執行
    完畢5 年以內，故意再犯本件有期徒刑以上之各罪，均為累
    犯，各應依刑法第47條第1 項加重其刑。爰審酌被告有多次
    竊盜前科，素行不佳，且其年輕力壯，不思正途謀生，竟一
    再竊取他人財物，惡性重大，兼衡其犯罪之動機、目的、手
    段，所竊物品之價值，及犯罪後坦承犯行之態度等一切情狀
    ，分別量處如主文所示之刑。又中華民國96年罪犯減刑條例
    已於96年7 月16日施行，本件被告犯罪時間在該條例第2 條
    第1 項所定之96年4 月24日之前，依該條例第2 條第1 項第
    3 款規定意旨，合於減刑條件，爰就被告本件所犯之罪，減
    其刑期二分之一，並定其應執行之刑。
四、至未扣案之剪刀1 把及一字型螺絲起子1 支均為被告所有，
    供本件犯罪所用之物，業據被告於本院審理時供承在卷，雖
    未經扣案然無證據證明業已滅失，爰依刑法第38條第1 項第
    2 款之規定宣告沒收。
據上論結，應依刑事訴訟法第299 條第1 項前段，刑法第321 條
第1 項第2 款、第3 款、第47條第1 項，第38條第1 項第2 款、
第51條第5 款，中華民國96年罪犯減刑條例第2 條第1 項第3 款
、第7 條，判決如主文。
本案經檢察官余秉甄到庭執行職務。
中    華    民    國    97    年    1     月    18    日
                  刑事第四庭法  官  洪慕芳
以上正本證明與原本無異。
如不服本判決應於送達後10日內向本院提出上訴狀。
                            書記官  林靜枝
中    華    民    國    97    年    1     月    18    日
附錄本案論罪科刑法條全文：
中華民國刑法第321 條第1 項第3 款：
犯竊盜罪而有左列情形之一者，處 6 月以上、 5 年以下有期徒
刑：
一  於夜間侵入住宅或有人居住之建築物、船艦或隱匿其內而犯
    之者。
二  毀越門扇、牆垣或其他安全設備而犯之者。
三  攜帶兇器而犯之者。
四  結夥三人以上而犯之者。
五  乘火災、水災或其他災害之際而犯之者。
六  在車站或埠頭而犯之者。


司法院資訊處製作；財團法人民間司法改革基金會備份。
